最高法院刑事判決　　　　　　九十六年度台上字第四五五七號
上　訴　人　甲○○
上列上訴人因違反槍砲彈藥刀械管制條例案件，不服台灣高等法
院台中分院中華民國九十三年十二月二十二日第二審判決｛九十
三年度上訴字第一一三八號，起訴案號：台灣南投地方法院檢察
署九十二年度偵字第二八三一、二八三二號（原判決僅記載第二
八三一號）｝，提起上訴，本院判決如下：
    主  文
上訴駁回。
    理  由
按刑事訴訟法第三百七十七條規定，上訴於第三審法院，非以判
決違背法令為理由，不得為之。是提起第三審上訴，應以原判決
違背法令為理由，係屬法定要件。如果上訴理由書狀並未依據卷
內訴訟資料，具體指摘原判決不適用何種法則或如何適用不當，
或所指摘原判決違法情事，顯與法律規定得為第三審上訴理由之
違法情形，不相適合時，均應認其上訴為違背法律上之程式，予
以駁回。本件上訴人甲○○上訴意旨略稱：（一）謝志欣、施志
昌、鄭銘祥於警詢之陳述均係傳聞證據；又謝志欣於偵查中之供
述與彼於警詢時所述矛盾不符，有顯不可信之情況；再謝志欣之
第二次、第三次警詢內容係未經彼同意之夜間詢問；另柯昆程之
偵訊證詞，係彼個人推測之詞，均無證據能力。原審未依上訴人
之聲請再傳喚證人謝志欣、柯昆程即行判決，踐行之訴訟程序違
背法令，且有應於審判期日調查之證據未予調查之違法。（二）
原判決事實欄並無上訴人與謝志欣有犯意聯絡及行為分擔之記載
，理由欄竟記載彼二人就販賣槍管與滑套予鄭銘祥部分，具有犯
意聯絡及行為分擔，並依共同正犯論處，有判決不載理由及理由
矛盾、判決不適用法則或適用法則不當之違背法令。（三）原審
就上訴人否認犯罪所為有利之辯解與證據未予調查，亦未於理由
內論述，有判決理由不備之違背法令云云。
惟查證據之取捨、證據證明力之判斷，及事實有無之認定，為事
實審法院之職權，茍其取捨、判斷及認定，並不違反經驗法則及
論理法則，即不容任意指為違法而執為第三審適法之上訴理由。
查本件原審認定上訴人有原判決事實欄所載明知槍管與滑套均係
槍砲彈藥刀械管制條例第四條所定之槍枝主要組成零件，未經許
可不得販賣，竟基於意圖轉賣牟利之概括犯意，於民國九十二年
農曆年前後某日起至同年四、五月間某日止，以每支新台幣（下
同）一萬元之價格，向柯明宏（另經原審法院判處罪刑在案）販
入槍管十三支後，自行於同年五月二十五日，將槍管一支以三萬
元之價格售予楊正帆（另案判處罪刑確定）；復與謝志欣（另由
第一審法院通緝中）共同基於營利之犯意聯絡，先於同年六月中
旬某日，將槍管與滑套各一支以五萬五千元之價格售予鄭銘祥，
再於同年七月十九日，將槍管二支以六萬元之價格售予鄭銘祥（
該部分因鄭銘祥先遭警查獲而未遂）等犯行，係依據上訴人之部
分供述，證人謝志欣、柯昆程、施志昌、楊傑安、柯明宏、楊正
帆、鄭銘祥之證詞，卷附通訊監察譯文、行動電話線上查詢表、
內政部函等證據資料，為綜合之判斷。對於上訴人否認犯行及所
辯各節，暨其於原審指定辯護人所辯：謝志欣、施志昌、鄭銘祥
於警詢時之供述，謝志欣於偵查中之供述，及柯昆程於偵查時之
證詞，均無證據能力云云，如何不足採，逐一論列予以指駁；並
就證人柯明宏、楊正帆自警詢至偵審時，先後供述不一部分，如
何採認等理由，詳加說明。並以第一審未說明何以認定上訴人於
販入槍管之際即具營利意圖，及僅諭知沒收槍管四支等，均有所
未洽，因而撤銷第一審之判決，改判依行為時刑法所定連續犯之
例，論處上訴人共同連續未經許可，販賣槍枝之主要組成零件（
累犯）罪刑，已詳敘其調查證據之結果及證據取捨並認定事實之
理由。所為論斷，均有卷存證據資料可資覆按，並無採證或認定
事實違背經驗法則或論理法則，或有理由不備、理由矛盾、不適
用法則、適用法則不當或其他違背法令之情形。再查：（一）按
被告以外之人於審判外之言詞或書面陳述，除法律有規定者外，
不得作為證據，刑事訴訟法第一百五十九條第一項定有明文。而
所謂法律有規定者，包括同法第一百五十九條之一至同法條之三
及同法條之五之以傳聞證據具有證據能力之例外情形在內。原判
決對於證人謝志欣、施志昌、鄭銘祥於警詢時之供述，謝志欣於
偵查中之供述，及柯昆程於偵查時之證詞，已分別詳敘各該陳述
符合刑事訴訟法第一百五十九條之二、同法條之三第三款規定，
均具證據能力之理由（見原判決第五至七頁理由一(一)(1)(2)(3)）；
且就上訴人聲請傳喚證人謝志欣、柯昆程部分，說明審酌謝志欣
遭通緝及柯昆程已於第一審證述明確，認無再行調查之必要等情
（見原判決第十七頁理由一(十)），並無理由不備或有何調查未盡
之違誤，尤難謂訴訟程序有違法情形。（二）原判決對於上訴人
就販賣槍管與滑套予鄭銘祥部分犯行，與謝志欣間確有犯意聯絡
及行為分擔等情，不惟於事實欄詳載彼二人間如何分工、如何分
配利益，並於理由欄敘明該項認定所憑之證據及得心證之理由（
見原判決第二至三頁事實一(1)(2)、第八至十頁理由一(二)(三)），並
無理由矛盾、理由不備、不適用法則、適用法則不當之情形可言
。從而，上訴意旨顯非依據卷內訴訟資料具體指摘原判決有何違
背法令之情形，徒憑己見，就原審採證認事職權之適法行使，及
原判決已明白論斷之事項，任意指摘，核與法律規定得為第三審
上訴理由之違法情形，不相適合。上訴人之上訴為違背法律上之
程式，應予以駁回。
據上論結，應依刑事訴訟法第三百九十五條前段，判決如主文。
中　　華　　民　　國　九十六　年　　八　　月　二十三　日
                      最高法院刑事第八庭
                          審判長法官  陳　正　庸
                                法官  賴　忠　星
                                法官  林　開　任
                                法官  林　立　華
                                法官  吳　　　燦
      本件正本證明與原本無異
                                      書  記  官
中　　華　　民　　國　九十六　年　　八　　月　二十八　日
                                                      Ｑ
